【裁判字號】    92,交聲,645
【裁判日期】    921230
【裁判案由】    聲明異議
【裁判全文】
臺灣臺南地方法院交通事件裁定                    九十二年度交聲字第六四五號
    移
    受處分人
    即異議人  甲○
右列受處分人因違反道路交通管理處罰條例案件，對於交通部公路總局嘉義區監理所
台南監理站民國九十二年十一月四日所為之裁決處分（處分案號：嘉監南字第裁七四
—ＧＣ0000000號）聲明異議，本院裁定如左：
    主  文
異議駁回。
    理  由
一、聲明異議意旨略以：如附件聲明異議狀所載。
二、按汽車（含機器腳踏車）駕駛人停車時，如有在禁止臨時停車處所停車之情形，
    處新臺幣六百元以上一千二百元以下罰鍰，道路交通管理處罰條例第五十六條第
    一項第一款定有明文。又設有禁止臨時停車標線（即紅色實線）處所不得臨時停
    車，道路交通安全規則第一百十一條第一項第三款亦規定甚明。另紅實線設於路
    側，用以禁止臨時停車；而禁止臨時停車線為紅色實線，用以指示禁止臨時停車
    路段，道路交通標誌標線號誌設置規則第一百四十九條第一項第一款第五目及第
    一百六十九條第一項、第二項復分別有明文規定。次按有應為送達之處所不明之
    情形而無人為公示送達之申請者，行政機關為避免行政程序遲延，認為有必要時
    ，得依職權命為公示送達；而公示送達自於行政機關公告欄黏貼公告之日起，經
    二十日發生效力，行政程序法第七十八條第二項、第八十一條亦分別規定甚明。
三、經查：
    （一）本件受處分人即異議人甲○所有之車牌號碼ＴＥＯ─９７１號輕型機車，
          有於民國九十一年十二月十六日十二時四十七分許，在台中市○○路一０
          二號前劃設有紅實線之禁止臨時停車處所違規停放之事實，有台中市警察
          局中市警交字第ＧＣ0000000號舉發違反道路交通管理事件通知單
          一紙及違規採證照片影本一紙附卷可資佐證，而異議人對於其所有之上開
          機車有在上開地點停車之事實亦不否認，顯見異議人所有之該輛機車有於
          前開時、地違規停車之事實，應可認定。
    （二）其次，前開舉發通知單及違規採證照片，業經台中市警察局，依據受處分
          人即異議人所登記之車籍地址，掛號郵寄予異議人，而經郵政人員前往投
          送，發現異議人遷移新址不明以致無法依址送達，經郵政機關退回後，台
          中市警察局以電腦查詢異議人之登記地址，得知異議人並未辦理變更，乃
          依上開行政程序法有關公示送達之規定，辦理公示送達之公告等情，則有
          退回之舉發通知單掛號郵件、台中市警察局九十二年七月十一日分三交字
          第０九二０００七七二０號公告及單退公示註記移送表各一份存卷可佐。
          另異議人在監理機關登記之車籍地址原為台南市北區北垣里仁義七號，係
          遲至九十二年十月二十四日始變更地址為台中市○區○○路三九六巷四十
          八號乙節，業經交通部公路總局台中區監理所台中市監理站以九十二年十
          二月八日中監中字第０９２０００８３６９號函及所附機車車輛異動登記
          書、機車異動歷史查詢敘明在卷可稽，足見異議人於九十二年十月二十四
          日前在公路監理機關所登記之車籍地址為確台南市北區北垣里仁義七號，
          此與前述台中市警察局於九十二年二月十日前以郵寄送達之地址經核並無
          不同，異議人雖辯稱：其未收到本件舉發通知單及違規採證照片，顯見送
          達程序並不合法云云，惟按汽車顏色、型式、輪胎隻數及尺寸、燃料種類
          、座位、噸位、引擎車架、車身、使用性質及汽車所有人名稱、地址等如
          有變更，均應向公路監理機關辦理登記；汽車因變更地址而非屬同一公路
          監理機關管轄者，應向公路監理機關申請辦理，道路交通安全規則第二十
          三條第一項、第三十一條分別定有明文。質言之，公路監理機關就有關車
          輛監理事項係採形式要件主義，以所登記者為道路交通管理之準據，是公
          路監理機關就有關車輛監理事項（如牌照稅、燃料稅）及道路交通管理事
          件（如違反道路交通管理事件裁決書）自以汽車所有人向該監理機關所辦
          理登記之車籍地址為準，該所登記之車籍地址即為應受送達之處所。從而
          汽車所有人之車籍地址若未向公路監理機關申請辦理變更登記，則公路監
          理機關依原所登記之車籍地址對汽車所有人為送達者，該送達自屬合法。
          而查本件受處分人即異議人甲○係車號ＴＥＯ─９７１號輕型機車車主，
          其在監理機關所登記之車籍地址為台南市北區北垣里仁義七號，迄九十二
          年十月二十四日始變更地址為台中市○○路三九六巷四十八號等情，業據
          交通部公路總局台中區監理所台中市監理站以前揭函敘明在卷可按，顯見
          異議人確有變更其送達之處所，而不向監理機關辦理變更登記，致有應為
          送達之處所不明之情形。從而，台中市警察局本得依前述行政程序法之規
          定，依職權為公示送達。至該公示送達之生效日期依前開行政程序法之規
          定，自公告之日即九十二年七月十一日，經二十日計至九十二年七月三十
          日起發生效力，故台中市警察局就上述交通違規舉發通知單之送達，應係
          合法且適當，從而異議人前開所辯，要係卸責之詞，難予採信。
四、綜上所述，本件受處分人即異議人甲○其所有前述車輛，於前述時、地有違規停
    車之事實既可認定，則移送機關即交通部公路總局嘉義區監理所台南監理站乃據
    此並引用道路交通管理處罰條例第五十六條第一項第一款之規定，並參酌違反道
    路交通管理事件統一裁罰基準表之相關內容，而裁處異議人罰鍰新臺幣一千二百
    元，於法尚難認為有所違誤。至本件異議人之異議經核並無理由，故應予以駁回
    。
五、據上論斷，應依道路交通案件處理辦法第十九條，裁定如主文。
中      華      民      國      九十二      年    十二    月    三十    日
                              臺灣臺南地方法院交通法庭
                                  法  官    張  瑛  宗
右正本證明與原本無異
如不服本裁定應於送達後五日內向本院提出抗告狀
                                  書記官    陳  志  德
中      華      民      國      九十二      年    十二    月    三十    日


司法院資訊處製作；財團法人民間司法改革基金會備份。
